臺灣彰化地方法院刑事判決　　　　　　　 96年度易字第994號
公　訴　人　臺灣彰化地方法院檢察署檢察官
被　　　告　丙○○
選任辯護人　張績寶律師
被　　　告　乙○○
　　　　　　甲○○
　　　　　　戊○○
　　　　　　己○○
上列被告等因竊盜案件，經檢察官提起公訴（96年度偵字第2714
號），本院逕以簡式審判程序判決如下：
    主  文
丙○○結夥三人以上、毀越牆垣竊盜，處有期徒刑壹年捌月。扣
案之無線電對講機捌臺均沒收。
乙○○結夥三人以上、毀越牆垣竊盜，累犯，處有期徒刑壹年捌
月。扣案之無線電對講機捌臺均沒收。
甲○○結夥三人以上、毀越牆垣竊盜，處有期徒刑壹年陸月。應
減刑為有期徒刑玖月。扣案之無線電對講機捌臺均沒收。
戊○○結夥三人以上、毀越牆垣竊盜，處有期徒刑壹年肆月。應
減刑為有期徒刑捌月。扣案之無線電對講機捌臺均沒收。
己○○結夥三人以上、毀越牆垣竊盜，累犯，處有期徒刑壹年陸
月。應減刑為有期徒刑玖月。扣案之無線電對講機捌臺均沒收。
    犯罪事實及理由
一、犯罪事實部分：
  (一)丙○○（綽號「小馬」）前於民國86年間因妨害自由案件，
    經臺灣桃園地方法院以86年度重訴字第29號，判處有期徒刑
    3 年，上訴後，經臺灣高等法院以87年度上重訴字第30號，
    撤銷原判決，改判處有期徒刑1 年6 月，上訴後，經最高法
    院以88年度臺上字第872 號駁回上訴確定，入監執行後，於
    89年2 月3 日假釋付保護管束出監，且於89年2 月14日假釋
    期滿未經撤銷以已執行完畢論；其另於93年間，因與乙○○
    共同竊盜案件，經臺灣桃園地方法院以94年度易字第228 號
    ，判處有期徒刑10月，上訴後，經臺灣高等法院以94年度上
    易字第1182號撤銷原判決，改判處有期徒刑1 年2 月確定，
    嗣後經減刑為有期徒刑7 月，入監執行後，於96年10月15日
    縮短刑期執行完畢（以上均不構成累犯）。乙○○（綽號「
    黑仔」）曾於88年間，因竊盜案件，經臺灣板橋地方法院，
    以89年度易字第212 號判處有期徒刑1 年確定，於91年11月
    18日入監服刑，甫於92年10月24日縮短刑期執行完畢（此部
    分構成累犯）；其又於93年間，因與丙○○共同竊盜案件，
    經臺灣桃園地方法院以94年度易字第228 號，判處有期徒刑
    10月，上訴後，經臺灣高等法院以94年度上易字第1182號撤
    銷原判決，改判處有期徒刑1 年2 月確定，嗣後經減刑為有
    期徒刑7 月，入監執行後，於96年10月15日縮短刑期執行完
    畢（此部分則不構成累犯）。戊○○（綽號阿吉）前曾於84
    年間，因竊盜案件，經臺灣新竹地方法院以84年度訴字第51
    7 號，判處有期徒刑1 年，上訴後，經臺灣高等法院84年度
    上訴字第5690號判決後，再經上訴，由最高法院以85年度臺
    上字第3979號撤銷原判決，發回原審法院，再由臺灣高等法
    院以85年度上更一字第785 號，撤銷原判決，改判處有期徒
    刑10月，上訴後，經最高法院以86年度臺上字第776 號駁回
    上訴確定。入監執行後，於87年2 月11日縮短刑期執行完畢
    （此部分不構成累犯）。己○○前曾於83年間，因竊盜案件
    ，經臺灣桃園地方法院以86年度訴緝字第14號，判處有期徒
    刑4 年6 月，刑前強制工作，上訴後，經臺灣高等法院以86
    年度上訴字第4830號，駁回上訴，再經最高法院以87年度臺
    上字第1110號撤銷原判決，發回原審法院，另由臺灣高等法
    院以87年度上更一字第173 號駁回上訴確定，入監執行後，
    於92年8 月13日縮短刑期假釋付保護管束出監，且於95年3
    月10日保護管束期滿未經撤銷，以已執行完畢論。
  (二)丙○○、乙○○、甲○○、己○○、戊○○、綽號「阿義」
    之不詳真實姓名之成年男子及另一名不詳年籍之成年男子等
    7 人，竟均基於意圖為自己不法所有之犯意聯絡，先由丙○○、乙○○提議計畫，再由乙○○、丙○○分別找尋甲○○
    、己○○、戊○○、綽號「阿義」，及不詳姓名年籍之成年
    男子，先由丙○○、乙○○、戊○○及綽號「阿義」4 人，
    於96年2 月19日凌晨，自桃園南下前往位於彰化縣埤頭鄉○○村○○路○ 段552 號之「偉英工業股份有限公司」（下稱
    偉英公司），探勘該處地形並破壞該公司所設置之監視器及
    熱感應器（毀損部分未據告訴）後，即返回桃園。再於同日
    即96年2 月19日晚間10時許，由丙○○自行駕車，並提供其
    所有之無線電對講機8 台予前開參與行竊之人及嗣後參與搬
    運贓物之丁○○（就丁○○搬運贓物部分，另經本院判處有
    期徒刑1 年，減刑為有期徒刑6 月），由己○○駕駛車牌號
    碼Q4─1226號自小客車搭載乙○○、戊○○、甲○○、「阿
    義」及不詳姓名年籍之成年男子等人，至偉英公司行竊財物
    ，其等之行竊方式為：由丙○○、乙○○、「阿義」等人利
    用無法證明屬兇器之不詳工具，將偉英公司外屬牆垣性質之
    鐵皮圍牆螺絲拆下，使該鐵皮圍牆喪失防閑效用後，再由丙○○在圍牆外貨車上等候，乙○○、戊○○、「阿義」及不
    詳姓名年籍之成年男子等人則配戴、攜帶不詳何人所有之夜
    間照明設備，進入夜間無人居住看守之前開公司內搬運財物
    ，同時甲○○、己○○則在外手持無線電把風；復由甲○○
    先行與丁○○聯絡後，由甲○○駕駛前開自小客車搭載乙○○，至溪湖交流道與甲○○、乙○○之共同友人丁○○會合
    ，並向丁○○借得車牌號碼342 ─GY號營業大貨車後，再由
    乙○○駕駛該營業大貨車、甲○○駕駛該自小客車，共同返
    回偉英公司載運贓物及丙○○、戊○○、己○○及「阿義」
    等人。嗣其2 人抵達偉英公司時，「阿義」、乙○○及戊○○3 人即將鎳板約4,500 公斤及鈦合金格籃（總價值約新臺
    幣【下同】8 百萬元）搬運至該營業大貨車上，丙○○、甲○○及己○○3 人則在前揭自小客車上手持無線電把風等候
    ，迨搬運完畢後，丙○○等人再分乘上開車輛，前往溪湖交
    流道搭載丁○○。而丁○○則基於搬運贓物之犯意，由丁○○駕駛前開大貨車載運竊得之鎳板及甲○○，乙○○則駕駛
    原先之自用小客車搭載丙○○、戊○○、己○○、「阿義」
    及不詳姓名年籍之成年男子等人，分乘該2 車返回丙○○位
    於桃園縣蘆竹鄉○○路200 號之廢五金廠。丙○○、乙○○
    、甲○○、己○○、戊○○及綽號「阿義」之不詳真實姓名
    之成年男子等6 人，即以上開方式，共同竊取蕭恒終所有之
    電鍍用鎳鈑合計約4,500 公斤及鈦合金格籃得手，且依約定
    乙○○、甲○○、己○○、戊○○、綽號「阿義」及不詳姓
    名年籍之成年男子，分別可獲得18萬元之報酬，且乙○○已
    自丙○○處取得8 萬元、甲○○已自丙○○處取得14萬元、
    己○○已自丙○○處取得8 萬元、戊○○已自丙○○處取得
    16萬元之報酬。丙○○嗣後再將前揭行竊所得之鎳板及鈦合
    金格籃販賣予綽號「阿進」之男子。嗣經偉英公司負責人蕭
    恒終察覺廠房內物品遭竊，而報警並調閱廠區○○○○路監
    視攝影器材側錄之照片，始循線查獲上情，並在丙○○之前
    揭廢五金廠處，扣得丙○○所有，供渠等行竊聯絡所用之無
    線電對講機8 臺，及丙○○所有，惟與本案行竊無關之頭罩
    式照明燈2 個、手電筒1 支、扳手組1 組及鑰匙1 包等物；
    在戊○○所有之自小貨車內，扣得戊○○所有，與本案無關
    之手電筒2 支、探照頭燈1 個、測電筆2 支、起子1 支及六
    角扳手1支等物。
二、被告丙○○、乙○○、甲○○、戊○○及己○○於本院準備
    程序中，就上揭犯罪事實為有罪之陳述，且所犯係死刑、無
    期徒刑、最輕本刑為3 年以上有期徒刑以外之罪，經本院合
    議庭依刑事訴訟法第273 條之1 第1 項之規定，裁定由受命
    法官1 人獨任進行簡式審判程序。
三、本案證據：
    (一)證人即被害人蕭恒終於本院96年10月25日審理時之證述。
    (二)證人即共犯丙○○、乙○○、甲○○、戊○○及己○○於
      本院96年10月25日審理時之證述。
    (三)遭竊現場照片20紙（見96年度偵字第2714號卷第72頁至第
      81頁）。
    (四)遭竊物品照片4 紙（見北警分偵字第0960004536號警卷第
      36頁至第37頁）。
    (五)監視器側錄照片3 紙（見北警分偵字第0960004536號警卷
      第66頁至第67頁）。
    (六)無線電對講機8臺。
    (七)被告丙○○、乙○○、甲○○、戊○○、己○○於本院之
      自白。
四、爰審酌被告丙○○、乙○○、甲○○、戊○○、己○○等人
    均正值壯年，均不思循合法正當途徑獲取財物，且被告丙○○、乙○○、戊○○、己○○於犯本案竊盜罪前，即均有多
    次竊盜前科，且經法院論罪科刑確定，猶未能知所警惕悔改
    ，竟仍由被告丙○○、乙○○謀議後，邀集其餘被告等人共
    同行竊，渠等人數眾多，復具備高度規模，所竊得之財物價
    值又高達800 萬元，渠等犯行實謂重大，犯後除被告戊○○
    、己○○願意就實際參與人數，於本院96年10月25日審理時
    具體陳述，犯後態度顯較佳外，其餘被告，尤其係主謀之被
    告丙○○、乙○○仍欲替尚未到案之被告隱匿罪行，惟被告
    丙○○、乙○○、甲○○、戊○○及己○○等人事後已與被
    害人達成和解，且被告戊○○、己○○、甲○○之竊盜分工
    角色較微，被告乙○○、甲○○、戊○○及己○○復均係自
    警詢起，即坦認自身犯行，犯後態度顯較被告丙○○為佳等
    一切情狀，分別核情量處如主文所示之刑。至公訴人雖就被
    告5 人均具體求處有期徒刑1 年8 月，惟本院審酌前開被告
    個人前科紀錄、分工情形、犯後態度等情狀，認以量處如主
    文所示之刑度即屬適當，併此敘明。又按犯罪在中華民國96
    年4 月24日以前者，除本條例另有規定外，依下列規定減刑
    ：一死刑減為無期徒刑。二無期徒刑減為有期徒刑20年。三
    有期徒刑、拘役或罰金，減其刑期或金額2 分之1 ，中華民
    國96年罪犯減刑條例第2 條第1 項定有明文。查本件被告甲○○、戊○○及己○○之犯罪時間均係在96年4 月24日以前
    ，合於中華民國96年罪犯減刑條例第2 條第1 項第3 款減刑
    條件，且渠等所犯之罪雖係屬中華民國96年罪犯減刑條例第
    3 條第15款所列之罪，然因渠等之宣告刑尚未逾有期徒刑 1
    年6 月，均應減其宣告刑2 分之1 如主文所示。至被告丙○○、乙○○2 人因宣告刑均已逾有期徒刑1 年6 月，參諸前
    開法條規定，即無中華民國96年罪犯減刑條例之適用，併此
    敘明。再扣案之無線電對講機8 臺，係被告丙○○所有，且
    據被告乙○○於警詢時陳稱渠等在竊盜現場曾使用該無線電
    對講機，作為通訊聯絡器材，應依刑法第38條第1 項第2 款
    規定，宣告沒收。又被告乙○○等人所配戴之照明設備，均
    未扣案，且乏證據足資證明該照明設備係屬被告丙○○、乙○○、甲○○、戊○○、己○○、「阿義」及不詳姓名年籍
    之成年男子所有，亦無證據證明該照明設備尚未滅失，本院
    自無從予以宣告沒收。至於被告丙○○及戊○○處所查扣之
    其餘物品，因被告丙○○、戊○○否認曾於為前揭竊盜行為
    時使用，且均非屬違禁物，本院自無從宣告沒收，併此敘明
    。
五、應依刑事訴訟法第273條之1第1項、第 299條第1項前段、第
    310 條之2 、第454 條第1 項，刑法第28條、第321 條第 1
    項第2 款、第4 款，第47條第1 項、第38條第1 項第2 款，
    中華民國96年罪犯減刑條例第2 條第1 項第3 款、第7 條，
    判決如主文。
六、如不服本判決，應於判決送達後10日內，向本院提出上訴狀
    （須附繕本），上訴於臺灣高等法院臺中分院。
本案經檢察官余建國到庭執行職務。
中　　華　　民　　國　　96　　年　　12　　月　　24　　日
                  刑事第五庭    法  官  簡婉倫
以上正本證明與原本無異。
如不服本判決，應於判決送達後10日內，向本院提出上訴書狀，
上訴書狀應「敘述具體上訴理由」，並按他造當事人之人數附繕
本。「切勿逕送上級法院」。
告訴人或被害人對於判決如有不服具備理由請求檢察官上訴者，
其上訴期間之計算係以檢察官收受判決正本之日期為準。
中　　華　　民　　國　　96　　年　　12　　月　　24　　日
                                書記官
附錄本案論罪科刑法條
中華民國刑法第321條第1項第2款、第4款
犯竊盜罪而有左列情形之一者，處 6 月以上、 5 年以下有期徒
刑：
二  毀越門扇、牆垣或其他安全設備而犯之者。
四  結夥三人以上而犯之者。
